【裁判字號】    89,上易,1114
【裁判日期】    890808
【裁判案由】    傷害等
【裁判全文】
臺灣高等法院高雄分院刑事判決                  八十九年度上易字第一一一四號
    上  訴  人  臺灣高雄地方法院檢察署檢察官
    被      告  乙○○
右上訴人因被告傷害等案件，不服臺灣高雄地方法院八十九年度易字第一四九九號、
中華民國八十九年六月七日第一審判決（起訴案號：臺灣高雄地方法院檢察署八十九
年度偵字第四三七五號），提起上訴，本院判決如左：
    主  文
原判決撤銷。
乙○○共同傷害人之身體，處有期徒刑貳月，如易科罰金，以佰元折算壹日。又損
壞他人之桌子、椅子、電燈、茶爐、茶具、電磁爐等物，足以生損害於他人，處拘役
伍拾日，如易科罰金，以佰元折算壹日。
    事  實
一、乙○○向甲○○所生產之工廠批發鞋類銷售，有生意往來，因乙○○認甲○○所
    賣之鞋子有瑕疵不符約定，乃於民國八十九年一月十一日（起訴書誤載為八十九
    年一月十五日）二十一時二十分許，夥同姓名年籍不詳之二名成年男子，前往高
    雄縣阿蓮鄉○○路一０一號後方鐵皮屋找甲○○理論，協談未有結果，致引起乙
    ○○不悅。乙○○乃與該二名成年男子，共同基於傷害之犯意聯絡，以拳頭、現
    場之椅子、瓶子等物，共同毆打甲○○，致甲○○因此受有頭頂二處裂傷縫合六
    針、左前臂挫傷、左手背挫傷、右前臂挫傷、下唇挫傷等傷害，並另行起意損壞
    甲○○工廠內所有桌子、椅子、電燈、茶爐、茶具、電磁爐等物，足以生損害於
    甲○○。
二、案經甲○○訴由高雄縣警察局湖內分局移送臺灣高雄地方法院檢察署檢察官偵查
    起訴。
    理  由
一、訊據被告乙○○固坦承於前揭時地為買賣鞋子之事，夥同他人至告訴人甲○○之
    工廠發生互毆，並致桌椅等物毀損，惟另辯稱：東西是因為在互毆過程中不小心
    碰撞弄壞，是告訴人先動手打人云云。
二、惟查，右揭事實，業據告訴人甲○○指述綦詳，甲○○因此受有頭頂二處裂傷縫
    合六針、左前臂挫傷、左手背挫傷、右前臂挫傷、下唇挫傷等傷害，有診斷證明
    書為憑，又被告毀損告訴人甲○○工廠內所有桌子、椅子、電燈、茶爐、茶具、
    電磁爐等物，並有現場毀損相片五張為憑，而由被告所受之傷有多處、現場物品
    散落一地等情觀，應認告訴人所為被告係帶同另二名男子共同為傷害、毀損行為
    之指述為可信，被告所辯係因互毆過程中，不慎撞壞桌椅等物不足採信。是本件
    事證明確，被告乙○○傷害、毀損犯行，洵堪認定。
三、核被告乙○○所為，係犯刑法第二百七十七條第一項之傷害罪、第三百五十四條
    之毀損罪。其與年籍姓名不詳之二名成年男子間，有犯意聯絡及行為分擔，為共
    同正犯。被告夥同不詳之二名成年男子，前往告訴人工廠，毆傷告訴人，又損壞
    工廠內之桌子、椅子、電燈、茶爐、茶具、電磁爐等物，犯意各別、罪名不同，
    應分論併罰。
四、原審對被告論罪科刑，固非無見，惟原判決認被告所犯傷害罪、毀損罪之間有方
    法結果之牽連關係，應從一重之傷害罪處斷，容有誤會，檢察官依告訴人之請求
    提起上訴，指被告當日除拿椅子傷害告訴人之外，亦破壞電燈及茶爐、茶具等，
    二者並非方法結果之牽連關係，應數罪併罰等語，非無理由，自應由本院將原判
    決撤銷改判。爰審酌被告乙○○竟因切貨糾紛，竟糾眾前往告訴人工廠毀物傷人
    ，事後未與告訴人達成民事和解等一切情狀，分別量處如主文第二項所示之刑，
    並諭知易科罰金之折算標準。
據上論結，應依刑事訴訟法第三百六十九條第一項前段、第三百六十四條、第二百九
十九條第一項前段，刑法第二十八條、第二百七十七條第一項、第三百五十四條、第
四十一條，罰金罰鍰提高標準條例第一條前段、第二條，判決如主文。
本案經檢察官郭振昌到庭執行職務。
中    華    民    國     八十九     年       八       月     八         日
                              臺灣高等法院高雄分院刑事第二庭
                                  審判長法官  曾玉英
                                        法官  李春昌
                                        法官  邱永貴
右正本證明與原本無異。
不得上訴。
                                      書記官  林靜霙
中    華    民    國     八十九     年       八       月    十          日
附錄：本判決論罪科刑法條：
刑法第二百七十七條第一項
傷害人之身體或健康者，處三年以下有期徒刑、拘役或一千元以下罰金。
刑法第三百五十四條
毀棄、損壞前二條以外之他人之物或致令不堪用，足以生損害於公眾或他人者，處二
年以下有期徒刑、拘役或五百元以下罰金。
                                                                        Ｂ


司法院資訊處製作；財團法人民間司法改革基金會備份。
